vi: Cấu hình thủ môn: 1 thủ môn; 3 thủ môn; Khác
it: Configurazione del portiere: 1 portiere; 3 portieri; Altro
hr-HR: Konfiguracija vratara: 1 vratar; 3 vratara; Ostalo
th: การจัดตำแหน่งผู้รักษาประตู: ผู้รักษาประตู 1 ตัว; ผู้รักษาประตู 3 ตัว; อื่นๆ
ja: ゴールキーパー構造: 1ゴールキーパー; 3ゴールキーパー; その他
el: Διαμόρφωση τερματοφύλακα: 1 τερματοφύλακας; 3 τερματοφύλακες; Άλλο
fi: Maalivahtien kokoonpano: 1 maalivahti; 3 maalivahtia; Muu
ko: 골키퍼 라인업 구성: 골키퍼 1인; 골키퍼 3인; 기타
nl: Keeperconfiguratie: 1 keeper; 3 keepers; Anders
tr: Kaleci ayarı: 1 kaleci; 3 kaleci; Diğer
sl-SI: Konfiguracija vratarja: 1 vratar; 3 vratarji; Drugo
es: Configuración del portero: 1 portero; 3 porteros; Otra
bg-BG: Конфигурация на вратаря: 1 вратар; 3-ма вратари; Друго
pt-PT: Configuração dos defesas: 1 guarda-redes; 3 guarda-redes; Outro
zh-CN: 守门员配置: 1 名守门员; 3 名守门员; 其他
sv: Målvaktskonfiguration: 1 målvakt; 3 målvakter; Annan
da: Konfiguration af målmand: 1 målmand; 3 målmænd; Anden
zh-TW: 守門員配置: 1 名守門員; 3 名守門員; 其他
nb: Målvakt-konfigurasjon: 1 målvakt; 3 målvakter; Annet
de: Torhüterkonfiguration: 1 Torwart; 3 Torwärte; Andere
en: Goalie configuration: 1-goalie; 3-goalie; Other
pt-BR: Configuração do goleiro: 1 goleiro; 3 goleiros; Outro
lt-LT: Vartininko konfigūracija: 1 vartininkas; 3 vartininkai; Kita
fr: Configuration du gardien de but: 1 gardien; 3 gardiens; Autre
ru: Конфигурация вратаря: 1 вратарь; 3 вратаря; Другое
hu: Kapus konfiguráció: 1 kapus; 3 kapus; Egyéb
pl: Konfiguracja bramkarza: 1 bramkarz; 3 bramkarzy; Inna
cs: Nastavení brankáře: 1 brankář; 3 brankáři; Ostatní
ro-RO: Configurația portarului: 1 portar; 3 portari; Altele
sk-SK: Konfigurácia brankára: 1 brankár; 3 brankári; Iné